【裁判字號】    88,易,5242
【裁判日期】    890104
【裁判案由】    竊盜
【裁判全文】
臺灣高雄地方法院刑事判決                        八十八年度易字第五二四二號
    公  訴  人  臺灣高雄地方法院檢察署檢察官
    被      告  甲○○
右列被告因竊盜案件，經檢察官提起公訴（民國八十八年度偵字第二五七四一號），
本院判決如左：
    主  文
甲○○竊盜，處有期徒刑參月，緩刑貳年。
    事  實
一、甲○○與乙○○原係男女朋友關係，分手後心有不甘，竟意圖為自己不法之所有
    ，於民國八十八年十月十五日二十一時四十分許，在高雄縣大寮鄉○○路一九一
    號前，乘無人注意之際，持鐵片撬開乙○○所有之車號ＴＸＮ－五七五號輕型機
    車之置物箱，下手竊取乙○○所有之皮包一個（內有現款新台幣五萬八千元、郵
    局存摺印章、戶口名簿等物）。得手後，旋於次日將該皮包即證件交還乙○○，
    現款則據為己有。嗣乙○○報警後，為警查獲，並由乙○○領回現款。
二、案經高雄縣警察局林園分局移送臺灣高雄地方法院檢察署檢察官偵查起訴。
    理  由
一、訊據被告甲○○對於取走被害人乙○○現款新台幣（下同）五萬八千元之事實供
    承不諱，惟矢口否認有何竊盜犯行，辯稱：伊懷疑錢是伊丟掉的，無竊盜故意云
    云。然查右揭事實，業據被害人乙○○於警訊時及偵查中指述甚詳，復有贓物認
    領保管收據一紙附卷足稽，被告空言失竊五萬九千元，在偵審中並未舉證以實其
    說，且如其確有失竊該五萬九千元，則其在乙○○之皮包內尋獲五萬八千元時，
    何以仍隱瞞上情，而不直接質問乙○○？足見其所辯無竊盜故意云云，顯屬卸責
    之詞，不足採信，罪証明確，被告之犯行堪以認定。
二、核被告所為，係犯刑法第三百二十條第一項之竊盜罪。審酌被告尚無犯罪前科，
    素行良好，因一時失慮，竊取女友之物，所竊得金錢近六萬元，惟事後並未花用
    ，已如數為被害人領回，所犯情節尚非重大，及其犯後態度尚可等一切情狀，爰
    酌情量處如主文所示之刑。又查被告前未曾受有期徒刑以上刑之宣告，有臺灣高
    雄地方法院檢察署刑案資料查註紀錄表可憑，經本件偵審程序及科刑宣告之教訓
    後，當知警惕，應無再犯之虞，本院認被告所受之宣告刑，以暫不執行為適當，
    併予宣告緩刑二年，以啟自新。至鐵片並未扣案，又無證據證明為被告所有，爰
    不另為沒收之諭知，附此敘明。
據上論斷，應依刑事訴訟法第二百九十九條第一項前段，刑法第三百二十條第一項、
第七十四條第一款、罰金罰鍰提高標準條例第一條前段，判決如主文。
中      華      民      國    八十九    年      一      月      四      日
                                臺灣高雄地方法院刑事庭
                                    法  官    林 水 城
右正本證明與原本無異。
如不服本判決，應於判決送達後十日內，向本院提出上訴狀。
                                    書記官    李 文 廣
中      華      民      國    八十九    年      一      月      四      日
附錄本判決論罪之法條：
刑法第三百二十條第一項
意圖為自己不法之所有或第三人不法之所有，而竊取他人之動產者，為竊盜罪，
處五年以下有期徒刑、拘役或五百元以下罰金。


司法院資訊處製作；財團法人民間司法改革基金會備份。
